臺灣桃園地方法院刑事判決　　　　　　　96年度訴字第1149號
　　公　訴　人　臺灣桃園地方法院檢察署檢察官
　　被　　　告　丁○○
　　　　　　　　　　　　（現羈押於台灣桃園看守所）
　　指定辯護人　何威儀律師
　　被　　　告　庚○○
　　　　　　　　　　　　　弄1.
　　　　　　　　　　　　（現羈押於台灣桃園看守所）
　　選任辯護人　陳俊隆律師
　　被　　　告　乙○○
　　　　　　　　　　　　（現羈押於台灣桃園看守所）
　　指定辯護人　李宏文律師
上列被告等因強盜案件，經檢察官提起公訴（96年度偵字第2179
號），本院判決如下：
    主  文
丁○○共同竊盜，處有期徒刑肆月，減為有期徒刑貳月；又共同
竊盜，處有期徒刑肆月，減為有期徒刑貳月；又意圖為自己不法
之所有，結夥三人以上，攜帶兇器，以強暴、脅迫至使不能抗拒
，而取他人之物，處有期徒刑玖年。應執行有期徒刑玖年貳月。
扣案之電擊棒壹支及未扣案之玩具手槍（不具殺傷力）及西瓜刀
各壹支均沒收。
乙○○共同竊盜，累犯，處有期徒刑陸月，減為有期徒刑月；
又共同竊盜，累犯，處有期徒刑陸月，減為有期徒刑月；又意
圖為自己不法之所有，結夥三人以上，攜帶兇器，以強暴、脅迫
至使不能抗拒，而取他人之物，累犯，處有期徒刑拾年。應執行
有期徒刑拾年月。扣案之電擊棒壹支及未扣案之玩具手槍（不
具殺傷力）及西瓜刀各壹支均沒收。
庚○○共同竊盜，處有期徒刑肆月，減為有期徒刑貳月；又共同
竊盜，處有期徒刑肆月，減為有期徒刑貳月；又意圖為自己不法
之所有，結夥三人以上，攜帶兇器，以強暴、脅迫至使不能抗拒
，而取他人之物，處有期徒刑拾貳年。應執行有期徒刑拾貳年貳
月。扣案之電擊棒壹支及未扣案之玩具手槍（不具殺傷力）及西
瓜刀各壹支均沒收。
    事  實
一、乙○○前因賭博案件，經台灣板橋地方法院於86年11月11日
    以86年度易字第6848號判處有期徒刑5 月確定，於87年3 月
    27日入監執行。其另因違反麻醉藥品管理條例、強盜等案件
　　，經台灣板橋地方法院於86年11月27日以86年度訴字第2219
　  號分別判處有期徒刑6 月、3 年10月，併定應執行有期徒刑
    4 年1 月，嗣經最高法院於87年7 月10日駁回上訴確定，且
    接續上開案件執行，於89年4 月8 日假釋付保護管束。其又
    因施用毒品案件，經台灣板橋地方法院於89年10月9 日以89
    年度訴字第1543號判處有期徒刑8 月確定，上開假釋因而遭
    到撤銷，並再次入監執行殘刑2 年25日及接續執行上述施用
    毒品案件，於93年2 月29日縮刑期滿執行完畢；復因施用毒
    品案件，經台灣板橋地方法院於94年8 月17日以94年度訴字
    第852 號判處有期徒刑9 月確定，於95年4 月7 日縮刑期滿
    執行完畢。
二、緣丁○○與庚○○（綽號「小胖」）原係舊識，適丁○○因
    經濟狀況不佳，前往甲○○所經營位在桃園縣中壢市○○○
    路402 之5 號駿綸汽車廣場要向甲○○借款，而庚○○在一
    旁聽聞後，即居間介紹某真實姓名年籍不詳綽號「小彭」之
    成年男子與丁○○認識，並計畫要以非法方式牟取錢財，其
    後，丁○○與庚○○、「小彭」共同基於意圖為自己不法所
    有之犯意聯絡，於95年12月上旬某日，由丁○○駕車搭載知
    情且有上述犯意聯絡之乙○○至桃園縣桃園市○○路某處之
    咖啡廳內，與庚○○、「小彭」洽談有關強盜載運晶圓貨車
    之方式、路線等事宜。因考量本件犯案之人手尚有不足，「
    小彭」即要求丁○○再尋人手，丁○○遂邀知情且有上述犯
    意聯絡之己○○（所涉強盜等案件，業由本院以96年度訴字
    第1363號審理中）加入，並要己○○再尋覓1 名夥伴共同犯
    案，己○○因而找知情且有上述犯意聯絡之邱國芸（綽號「
    五百」，未據起訴）之成年男子加入，嗣丁○○等人共謀由
    「小彭」決定本案強盜之目標後，再通知乙○○偕同己○○
    及邱國芸執行實際強盜作為。另丁○○、乙○○、庚○○、
    「小彭」4 人於桃園縣桃園市某咖啡廳商量強盜案後數日，
    共同前往「厚生股份有限公司國際物流中心」（下稱厚生公
    司）附近勘察地形，以確定強盜方式及逃逸路線等細節，嗣
    間隔幾日後，丁○○、乙○○、己○○、邱國芸再度前往前
    揭現場確認，而於95年12月27日晚間11時前之某時許，「小
    彭」通知丁○○準備於翌日（即28日）犯案，丁○○即通知
    己○○、邱國芸負責竊取1 部自小客車作為翌日強盜之交通
    工具，邱國芸乃於95年12月27日晚間11時許，在桃園縣中壢
    市○○○路某處之「日月光半導體製造股份有限公司」（下
    稱日月光公司）停車場內，竊得曾文良所有平日均由其配偶
    壬○使用之車號JY-7956 號白色自用小客車，並前往桃園縣
    平鎮市北勢51之9 號旁空地，竊取辛○○所有KR-1598 號自
    小客車之車牌2 面後（該車牌於95年12月28日下午1 時許發
    現遭竊，無證據證明攜帶兇器竊取之）懸掛在上揭自小客車
    上，以逃避查緝。迨一切準備妥當後，於95年12月28日上午
    某時許，由邱國芸駕駛上揭自小客車，停在厚生公司附近等
    候「小彭」通知作案目標，己○○及乙○○分別乘坐在該車
    副駕駛座及後座，且乙○○及邱國芸並各自預先準備電擊棒
    、西瓜刀及玩具手槍（無證據證明具殺傷力）各1 支上車以
    備不時之需，而於同日上午11時30分許，「小彭」撥打電話
    予乙○○，告知強盜目標為車號870 號之小貨車，旋於同日
    上午11時50分許，「昱成交通有限公司」（下稱昱成公司）
    員工丙○○所駕駛車號6S-870號小貨車，其內載有厚生公司
    向「海力士半導體股份有限公司」（下稱海力士公司）承攬
    欲運至「勁永國際股份有限公司」（下稱勁永公司）之晶圓
    （含其他電子零組件，價值約新台幣2,200 萬元）21箱自厚
    生公司出場，邱國芸即駕駛上揭自小客車搭載乙○○、己○○尾隨在後，途中，邱國芸曾數度駕車至上揭自小貨車旁，
    欲假藉發生車禍為由，要求丙○○停車處理，然丙○○均不
    予理會。嗣於同日中午12時5 分許，二車行經桃園縣大園鄉
    ○○路○ 段538 號昱成公司之對面時，邱國芸突然加速將上
    揭自小客車駛至上揭自小貨車車頭前方，阻擋丙○○繼續駕
    車前進，隨即邱國芸下車後，藉詞駕車擦撞渠等車輛，要求
    丙○○下車處理，丙○○不從，邱國芸則返回車內取出電擊
    棒1 支後伸入上揭小貨車駕駛座旁車窗開啟車門強拉丙○○
    下車，並持電擊棒朝丙○○胸部攻擊，斯時，己○○亦自身
    上取出1 支不具殺傷力之玩具手槍拉動滑套，欲強逼丙○○
    就範，此際，丙○○見前方邱國芸手持電擊棒欲攻擊之，而
    其旁邊復有己○○手持玩具手槍拉動滑套，另其身後有上揭
    自小客車堵住之情形下，雖丙○○適時閃開電擊棒之攻擊，
    惟因遭此強暴、脅迫之方式，已達不能抗拒之程度，而由邱
    國芸自其手中強取上揭小貨車鑰匙，並於車鑰匙遭奪下後，
    被己○○推入上揭自小客車內，車內之乙○○旋以手勾住丙○○之脖子強拖其上車，惟因丙○○任職之昱成公司同事許
    嘉芸等人在該址馬路對面見狀前來關心，並表示已報警處理
    ，乙○○始鬆手放開丙○○，並任其離去。而邱國芸在取得
    上揭小貨車鑰匙之際，即迅速將上揭小貨車駛離，乙○○、
    己○○則緊接著駕駛系爭自小客車離開，其後，邱國芸、乙○○及己○○依指示將上揭小貨車停放在桃園縣大園鄉○○
    村○○路旁某處，邱國芸、乙○○、己○○則共乘系爭自小
    客車離開，再由「小彭」前去該址負責接手處理上開晶圓。
    乙○○、己○○及邱國芸為逃避追緝，先將系爭自小客車棄
    置桃園縣蘆竹鄉○○街某處萊爾富超商對面之工地內，再由
    乙○○以行動電話撥打至新梅計程車行叫車，並由不知情之
    溫明村駕駛733- ME 營業用自小客車依該車行指示前去搭載
    「五百」、乙○○、己○○，約行100 公尺，因丁○○前已
    接獲乙○○及己○○之電話通知，而搭載不知情之黃怡萍（
    另由台灣桃園地方法院檢察署為不起訴處分）駕駛車號3U
    -9968 號自用小客車接應。事成後，丁○○透過庚○○聯繫
    「小彭」催討報酬，「小彭」即將現金新台幣（下同）160
    萬元委由庚○○轉交給丁○○，而丁○○個人分得80萬元，
    並將其中之10萬元分予乙○○，己○○則分得80萬元。嗣為
    警調閱路口監視器光碟，分析比對後，於96年1 月14日晚間
    9 時30分許、翌日凌晨1 時30分許及同年3 月15日下午2時
    55分許，分別在桃園縣大園鄉「台灣國際機場」、桃園縣中
    壢市○○路8 號之「奪標KTV 」內及苗栗縣頭份鎮○○路60
    號502 室等處依法拘提丁○○、乙○○、庚○○，並扣得電
    擊棒1 支等物後，始循線查悉上情。
三、案經桃園縣政府警察局大園分局報請臺灣桃園地方法院檢察
    署檢察官偵查起訴。
    理  由
壹、證據能力方面：
一、按被告以外之人於檢察事務官、司法警察官或司法警察調查
    中所為之陳述，與審判中不符時，其先前之陳述具有較可信
    之特別情況，且為證明犯罪事實存否所必要者，得為證據，
    刑事訴訟法第159 條之2 定有明文。查被告丁○○於警詢中
    陳稱：是「小胖」介紹我認識「小彭」，共同實施這起強盜
    案，事成之後，160 萬元也是「小胖」拿給我的，且案發前
    到現場勘察地形的有我、「小胖」、「小彭」、乙○○等4
    人，我們是開「小彭」的賓士車前往現場勘察地形等語，被
    告乙○○於警詢時亦陳稱：於當時勘查現場除了我、「小彭
　　」、丁○○外，另外還有乙名綽號「小胖」之男子共4 人等
 　 語，且被告丁○○及乙○○均向警方指認綽號「小胖」就是
    被告庚○○，然被告丁○○於審理中即改稱被告庚○○均不
    知悉其與乙○○等人要強盜載運晶圓貨車一事，其僅委請被
    告庚○○代為聯絡「小彭」出面處理事情等語，被告乙○○
    於審理中則改稱伊都是與「小彭」直接聯絡，伊不知道被告
    庚○○有參予本件犯案等語，故被告丁○○及乙○○於警詢
    、審理中所述內容顯有不符。雖上開警訊筆錄中關於被告丁○○及乙○○陳稱自身有參予本件犯案之相關情節，係屬丁○○及乙○○基於被告地位所述，惟所述涉及他被告之部分
    仍屬他被告以外之人之審判外陳述，此部分陳述既經本院以
    證人身分於審判中詰問，並與他被告對質，且該部分陳述已
    涉及到認定本件強盜等犯行是否成立之客觀要件，自為證明
    犯罪事實存否所必要。參以被告丁○○及乙○○於偵查、審
    理中均未抗辯製作警詢筆錄時有遭到強暴、脅迫或其他違反
    自由意志之情事，且被告丁○○與乙○○之警詢筆錄亦可互
    核相符。又衡情一般被告於事發後莫不刻意要隱匿犯行，然
    被告丁○○及乙○○警詢時所述顯對其等不利，可證被告丁○○及乙○○於警詢時之陳述應較具有可信性。是被告丁○○及乙○○於警詢中之陳述，自有證據能力。
二、按被告以外之人於偵查中向檢察官所為之陳述，除顯有不可
    信之情況者外，得為證據，刑事訴訟法第159 條之1 第2 項
    定有明文。查被告丁○○及乙○○於本院審理中皆陳稱偵查
    中所述均屬實在，復未抗辯在偵查中有遭到強暴、脅迫等情
    事。此外，遍觀卷內之所有資料，亦未見被告丁○○及乙○○於偵查中之訊問筆錄有何顯不可信之情況，是被告丁○○
    及乙○○於偵查中之陳述，自有證據能力。
三、按被告之自白，非出於強暴、脅迫、利誘、詐欺、疲勞訊問
    、違法羈押或其他不正之方法，且與事實相符者，得為證據
    ，刑事訴訟法第156 條第1 項定有明文。經查：本案被告丁○○、乙○○及其等辯護人並未抗辯其等於警詢、檢察官偵
    查中之自白有非任意性之情形，本院亦查無明顯事證，有不
    正詢問之情，應認其自白具有任意性，而有證據能力。
四、本案除上述一、二、三項認定犯罪事實之證據外，其餘證據
    資料之證據能力，檢察官、被告及辯護人均不爭執，認均有
    證據能力。
貳、認定本件犯罪之理由及證據：
一、訊據被告丁○○於審理中固坦承結夥3 人以上之加重強盜犯
    行，而矢口否認有何攜帶兇器之加重強盜及竊盜犯行，並辯
    稱：其並不知悉乙○○、己○○及邱國芸會帶電擊棒等工具
    去案發現場，亦不知邱國芸會去竊取系爭自小客車作為本案
    犯罪之交通工具云云。經查：
  (一)被告丁○○於警詢、偵查及審理中對於結夥3 人以上之加重
    強盜犯行均坦承不諱（參見前揭偵查卷第11至14頁、第160
    至163 頁、第240 頁、第342 頁、本院96年7 月18審判筆錄
    ），核與被告乙○○於警詢中陳稱：我與「五百」、「家雄
    」（應係己○○之筆誤）、「小彭」還有丁○○等人共同涉
    及本件晶圓強盜案件，「小彭」策劃該強盜案件，丁○○叫
    我找「五百」、「家雄」等2 人一起參與，由「五百」負責
    偷車，還有車牌，「家雄」負責提供作案手槍、電擊棒，我
    跟丁○○、「小彭」3 人負責勘查路線及尋找作案目標，95
    年12月28日上午約11時30分許，「小彭」打電話給我告知目
　　標為870 號小貨車（即系爭自小貨車），所以我們等該小貨
　  車上完貨開出厚生倉儲就一路尾隨，於路上「五百」以假裝
    車禍為由要攔下該小貨車共3 次均未得逞，第4 次才超車硬
    將小貨車攔下，可是司機不肯，「家雄」便掏出手槍拉滑套
    脅迫司機上車，不然就要開槍，司機不敢反抗被推進白色小
    客車後座，我控制司機，「五百」便上小貨車將小貨車開走
    ，司機看見他的小貨車被開走就掙脫下車要追小貨車，這時
    「家雄」就趕緊開著白色小客車與我ㄧ起逃離現場，我們於
    現場立即迴轉往南崁方向至八股路右轉直行至復華路左轉行
    駛約百來公尺，「五百」便將小貨車停在路旁，再搭上我們
    小客車離開，然後開至大華萊爾富超商對面工地，便將該小
    客車丟棄於工地裡，可是我們發現有警車行駛過來，我們害
    怕便趕快躲在路旁小貨車後方，當時因丁○○尚未到來，我
    便先行打電話叫新梅計程車行叫車，等計程車一到，我就叫
    「五百」、「家雄」一起上車，可是計程車起步約50公尺，
    我就看見丁○○的3U-9968 號黑色賓士小客車由對向行駛過
    來，我就叫計程車停車並丟100 元給司機，我們3 人便跳上
    丁○○座車離去等語（參見前揭偵查卷第21頁至23頁），及
    被告乙○○於偵查中陳稱：我是跟己○○、「五百」一組，
    是丁○○找我去的等語（參見前揭偵查卷第164 頁），暨另
    案被告己○○於審理中證稱：是丁○○、乙○○在案發前約
    一個星期打電話在電話中跟我提到有一條錢要給我賺，一開
    始說只要把貨車開走就可以了，當時談好報酬一人100 萬元
    ，但後來只給我80萬元，是丁○○交給我的。當時丁○○還
    要我再找一個人，所以我邀「五百」參與犯案，在案發前1
    、2 天，丁○○找我去勘查路線，當時有我、乙○○、「五
    百」等語（參見本院96年7 月18日審判筆錄）相符。此外，
    證人即被害人丙○○於審理中亦證稱：因為當天早上我載貨
    要到機場的遠雄貨櫃場，在半路有人開白色車子要攔我，是
    開車的人攔我，他的車窗搖下，在我的右手邊，開車的人對
    我喊話，要我停在路邊，因為我車上有貴重的東西，所以我
    就繼續往前行駛，後又攔了我第二次，車子超前到我的駕駛
    座旁邊，該車副駕駛座的人髒話，為何我不停，我仍然不
    理他，我又繼續往前行駛遇到紅燈，我停下來，後要繼續往
    前行駛，該車就行駛在前方忽然煞車、忽然行駛，我就換了
    車道繼續加速行駛，快到昱成公司前，該車加速駛到我前方
    攔住我的車頭，他的車頭斜插到我的車頭前面，該車駕駛座
    的人先下車說我撞到他，我表示沒有，對方就要我下車看，
    我沒有下車，後來副駕駛座的人就下車，之後有一個公司的
    人看到我車子，想說我為何好像跟人吵架，就要過馬路過來
    ，開車的人本來要開我的車門要我下車，我沒有下，後來副
    駕駛座的人要我上他的車，我不要，開車的人返車去拿了一
    支電擊棒，同時開我的車門把我拉下來，拿槍的這個人就把
    我推進他們的白色車內，拿槍的這個人是我被拉下車時就拿
    出手槍，叫我上他們的車，我不要，所以他把我推入他們的
    車內，把我推入車內後，而車內後座有另一名歹徒就用一手
    勾住我的脖子，並拖我入車，我腳勾住車門不要讓他們拖進
    去，後來我們公司人員許嘉芸來，問怎麼樣，對方說我撞到
    他們車，許小姐如果要賠，公司會賠但已報警處理，勾我脖
    子的人聽到報警後就稍微鬆手，後來公司的小弟也到場，並
    稱有什麼事好好講，開車的人就從我手中把我車鑰匙搶走把
    我的車開走。當時持電擊棒的站在我的前面，持槍的人站在
    我旁邊，後面是那台白色的車子，那時候我沒有地方可以逃
    跑，被他們堵住了，而且對方手上都有拿東西，對方搶我鑰
    匙的時候，我們並沒有拉扯，是一次就用力把鑰匙搶走，搶
    走鑰匙後就順勢把我推入車內等語（參見本院96年7 月18日
    審判筆錄）。是本案除有被告丁○○之自白外，復有同案被
    告乙○○及另案被告己○○之證述及被害人丙○○之指述，
    與被告丁○○之自白互核相符，足認被告丁○○自白之真實
    性。復依被害人丙○○所述，可知其當時遭被告乙○○、己○○、邱國芸行搶上揭小貨車鑰匙之際，已達無法抗拒之程
    度。從而，被告丁○○所涉結夥3 人之加重強盜犯行，堪以
    認定。至於被告丁○○於本院準備程序中雖辯稱其當時跟乙○○、己○○及邱國芸是說要偷載晶圓的車子，後來是他們
    臨時起意變成搶云云。惟查，被告丁○○於本件送審本院訊
    問時已自陳：我的意思是最好是用偷的，如果偷不成，就用
    搶的等語（參見本院96年5 月11日訊問筆錄），參以其於警
    詢、偵查中均未提及本案原先計畫係要以偷的方式，且本案
    發生時間為95年12月28日中午，地點在昱成公司之對面馬路
    上，亦與一般行竊者為避免竊盜犯行遭人發現，而行事低調
    之舉動有違，顯見被告丁○○此部分抗辯係避重就輕之詞，
    委無可採。
  (二)證人壬○於警詢陳稱：JY-7956 號自小客車是我於95年12月
　  27日晚間11時許在桃園縣中壢市○○○路日月光電子公司停
    車場發現遭竊，我是於95年12月27日晚間10時20分左右停放
    於該處，該車是我老公曾文良所有，平日都是我在使用等語
    （參見台灣桃園地方法院檢察署96年度偵字第2179號卷第90
    頁），核與證人曾文良於警詢陳稱：JY-7956 號自小客車為
    其所有，平日是壬○在使用等語（參見前揭偵查卷第114 頁
    ）相符，是上揭自小客車於95年12月27日晚間11時許在日月
    光公司停車場內遭竊之事實應堪認定。又證人辛○○於警詢
    陳稱：KR-1 598號自小客車（號牌）是於95年12月28日在桃
    園縣平鎮市北富里北勢51之9 號旁空地遭竊，該車是我本人
    所有及使用，我於95年12月28日10時許停放在該空地，因工
    作中途要到車上拿香菸才發現號牌遭竊，該車沒有借他人使
    用等語（參見前揭偵查卷第94至95頁），故KR-1598 號自小
    客車車牌於95年12月28日上午遭竊之事實亦堪認定。另證人
    即現場目擊證人許嘉芸於警詢陳稱略以：我發現情形不對，
    就向二名公司同事說：『他幹嘛把我們的車開走！』最後趕
    緊要二名同事一起記下對方車號KR-1598 報警等語（參見前
    揭偵查卷第99頁），嗣經警方調閱車號KR-1598 號自小客車
    之車籍資料供證人許嘉芸確認是否與所見犯案車輛特徵相符
    時，證人許嘉芸陳稱略以：除了顏色外其他均不相符，．．
    ．現場嫌犯駕駛之車輛後方形狀是傾斜的，據我了解只有跑
    車形式的才這樣等語（參見前揭偵查卷第100 頁），可徵本
    件供作案用之自小客車車牌部分業已經過換裝。參以證人曾
    文良於警詢時陳稱：後方擋風玻璃上緣（指系爭自小客車）
    有加裝壓克力板子，上面有噴HONDA 或ACCORD等語（參見前
    揭偵查卷第115 頁），且證人丙○○於警詢中亦明確指認犯
    嫌駕駛之車輛為白色喜美自小客車，復有案發後邱國芸等人
    準備將作案用之自小客車駛往桃園縣蘆竹鄉○○街某處棄置
    之路口監視器錄影翻拍畫面8 張在卷可佐（參見前揭偵查卷
    第147 至149 頁），從而，邱國芸於案發前先去上址竊取系
    爭自小客車，並換裝另行竊得之KR-1598 號車牌作為本件犯
    案之交通工具等情，足堪認定。
  (三)次查，被告丁○○於警詢中自陳：「小彭」於95年12月27日
    晚上通知我準備95年12月28日作案，我就通知己○○、「五
    百」2 人負責行竊1 部自小客車以行搶，95年12月27日晚上
    己○○通知說交通工作準備好了，95年12月28日小彭聯絡乙○○，確定厚生公司出貨的車輛，乙○○、己○○、「五百
    」等3 人實施強盜，「小彭」再負責接應行搶得來的小貨車
    等語（參見前揭偵查卷第13頁），及於偵查中陳稱：警詢實
    在，是我自願陳述，沒有受到強暴脅迫等語（參見前揭偵查
    卷第160 頁），核與另案被告己○○於本院審理中以證人身
    分結證稱：是丁○○打電話叫我、「五百」去偷1 台車，我
    不會偷車，「五百」就說他有辦法，當時「五百」就在我旁
    邊，是丁○○跟「五百」在講電話的時候我聽到的，後來是
    由「五百」去偷車及車牌等語（參見本院96年7 月18日審判
    筆錄）相符。此外，被告乙○○於警詢中陳稱：丁○○叫我
    找「五百」、「家雄」（應係「己○○」之筆誤）等2 人一
    起參與，由「五百」負責偷車，還有車牌，「家雄」負責提
    供作案手槍、電擊棒，我跟丁○○、「小彭」3 人負責勘查
    路線及尋找作案目標等語（參見前揭偵查卷第21頁），且被
    告丁○○於警詢中自承其負責本件搶案之聯絡、找人、接應
    、分錢等語（參見前揭偵查卷第162 頁），復於警詢、偵查
    、審理中均不否認其在案發前有與「小彭」、乙○○等人在
    桃園縣桃園市○○路上某處咖啡廳內洽談本件強盜事宜，並
    允諾「小彭」由其負責去找人參予犯案，之後亦分別與「小
    彭」、乙○○、己○○及邱國芸等人至案發現場勘察地形2
    次等情（參見前揭偵查卷第13頁、第162 頁、本院96年7 月
    18 日 審判筆錄），足徵被告丁○○在本案中實具有主導之
    地位，故其對於本件犯案過程及前置準備程序均應知之甚詳
    ，則邱國芸去行竊系爭自小客車及KR-1598 號車牌作為本件
    犯案之交通工具應係在被告丁○○之指示下所為，是被告丁○○於審理中辯稱其不知悉邱國芸會去行竊系爭自小客車及
    KR-1598 號車牌云云，應係事後卸責之詞，並不足採。從而
    ，被告丁○○自應與邱國芸等人共負上述竊盜之責。
  (四)被告乙○○於審理中證稱：電擊棒是我買的，被告丁○○應
    該知道有帶電擊棒過去等語（參見本院96年7 月4 日審判筆
    錄），且另案被告己○○於審理中亦證稱電擊棒是由被告乙○○於案發當日交給「五百」，而帶電擊棒、西瓜刀、玩具
    槍等物之目的係以備不時之需等語（參見本院96年7 月18日
    審判筆錄），參以被告乙○○於警詢時曾提及當初在分配工
    作時，己○○負責提供作案之手槍、電擊棒等物，已如前述
    ，顯見被告丁○○、乙○○、己○○、邱國芸等人在籌畫本
    件犯案過程時，已預先設想到可能會有突發狀況，才要己○○準備工具以利本案遂行。又被告乙○○及己○○於審理中
    均證稱：被告丁○○並未特別交代不可以帶電擊棒、槍枝等
    物去行搶等語（參見前揭2 次審判筆錄），故縱認被告丁○○未能明確知悉被告乙○○、己○○及邱國芸等人於案發當
    日係攜帶何項工具前往現場行搶，然因此部分仍在被告丁○○可預見範圍之內，且不違背其本意，從而，被告丁○○對
    於攜帶凶器之加重強盜事由即難推諉其責。
二、訊據被告乙○○於警詢、偵查及審理中對於結夥三人，攜帶
    兇器之加重強盜犯行均坦承不諱（參見前揭偵查卷第21至24
    頁、第29至30頁、第164 至167 頁、第246 至247 頁、本院
    96年7 月18日審判筆錄），惟矢口否認有何竊盜犯行，並辯
    稱：其事前並不知悉邱國芸會去竊取系爭自小客車作為本案
    犯罪之交通工具，就竊盜部分不能認為其與邱國芸有犯意聯
    絡云云。經查：
　(一)被告丁○○於警詢中陳稱：案發前約一個星期左右，「小彭
  　」打電話找我去桃園市○○路某間咖啡店商量事情，小彭當
　　時係由另一名男子開車載他前往該地點，我是開我女朋友（
  　黃怡萍）的黑色賓士車（3U-9968） 載綽號「阿萬」（即被
    告乙○○）之男子一起前往，我和「小彭」、阿萬等3 個人
    在該咖啡店商量這起強盜案，95年12月28日案發前2 、3 天
    ，「小彭」載我跟阿萬前往厚生物流公司附近勘察地形，約
    定好由阿萬、己○○及另一名己○○找的男子（即邱國芸，
    綽號「五百」）等3 人　到厚生物流公司門口搶車，貨車搶
    到後，就將貨車開到桃園縣大園鄉○○村○○路某處地點，
    「小彭」說將該貨車丟棄於該地點，他就會去開，95年12月
    27 日 晚上「小彭」通知我，說叫準備行搶的阿萬、己○○
    、「五百」等3 人12月28日上午10時左右到厚生公司門口準
    備搶車，他會再聯絡阿萬要搶那一台車等語（參見前揭偵查
    卷第11至12頁），及於偵查中陳稱：本案係由己○○、「阿
    萬」（即被告乙○○）、「五百」行搶等語（參見前揭偵查
    卷第161 頁），暨另案被告己○○於審理中證稱：在案發前
    1 、2 天，是丁○○找我去勘查路線，當時有我、乙○○、
    「五百」．．．在95年12月28日早上去搶貨車參與的人有我
    、乙○○、丁○○、「五百」等語（參見本院96年7 月18日
    審判筆錄）相符。復經被害人丙○○於警詢、偵查及審理中
    就被告乙○○涉及之強盜犯行指述明確（參見前揭偵查卷第
    75頁、第77至79頁、第81至82頁、第88頁、第202 頁、本院
    96年7 月18 日 審判筆錄），是本案除有被告乙○○就強盜
    部分之自白外，復有同案被告丁○○及另案被告己○○之證
    述及被害人丙○○之指述，與被告乙○○之上述自白互核相
    符，足認被告乙○○上述自白之真實性。復依被害人丙○○
    所述，可知其當時遭被告乙○○、己○○、邱國芸行搶上揭
    小貨車鑰匙之際，已達無法抗拒之程度。從而，被告乙○○
    所涉結夥3 人，攜帶兇器之加重強盜犯行，堪以認定。至於
    被告乙○○於審理中雖辯稱其當時只有抓住丙○○之前胸衣
    領，並未以手勾住他的脖子云云。然查，證人丙○○於審理
    中已證稱：車內後座有另一名歹徒就用一手勾住我的脖子，
    並拖我入車，．．．在庭的乙○○就是當時勾我脖子的人等
    語（參見本院96年7 月18日審判筆錄），且另案被告己○○
    亦證稱：那時候可能是「五百」要把鑰匙拿走，所以乙○○
    就用手扣住丙○○的脖子等語（參見本院96年7 月18日審判
    筆錄），由此可知，被告乙○○在案發當時確有以手勾住證
    人丙○○之脖子，藉此壓制證人丙○○之反抗，以利邱國芸
    趁機將搶得之系爭自小貨車駛離，是被告乙○○此部分辯解
    委無可採。
  (二)至於被告乙○○於本院準備程序時雖辯稱其在事前不知邱國
    芸會去行竊系爭自小客車及上開車牌云云。惟查，被告乙○○於警詢中自陳：丁○○叫我找「五百」、「家雄」（應係
    己○○之筆誤）等2 人一起參與，由「五百」負責偷車，還
    有車牌，「家雄」負責提供作案手槍、電擊棒，我跟丁○○
    、「小彭」3 人負責勘查路線及尋找作案目標等語（參見前
    揭偵查卷第21頁），及於偵查中陳稱：當日駕駛之車輛是「
    五百」去偷來的，一開始我們就商量好車輛由「五百」負責
    等語（參見前揭偵查卷第166 頁），核與另案被告己○○於
    審理中證稱：我們勘查路線的時候是坐丁○○的車，在車上
    丁○○有說要偷一台車來作案，當時乙○○也坐在車上，應
    該有聽到等語（參見本院96718 審判筆錄）相符。又被告乙○○自本案籌劃之初即有與被告丁○○、「小彭」等人共同
    謀議，且案發當日係由「小彭」以電話告知被告乙○○本案
    欲行搶之對象，已如前述，顯見被告乙○○對於犯案之過程
    均應知之甚詳。況本案下手之時間係在日間，地點亦在公共
    場合，衡情被告乙○○亦可合理推知邱國芸駕駛前去案發現
    場之車輛係經竊取而來，被告乙○○對此既未有任何反對之
    意思，並進而與邱國芸及己○○共乘系爭自小客車犯案，足
    徵邱國芸去行竊系爭自小客車，並換裝上開車牌乙節應係在
    被告乙○○之預見範圍內，參以被告乙○○於審理中亦自陳
    ：偷車是計畫行搶貨車之一部分等語（參見本院96年7 月4
    日審判筆錄），是被告乙○○上述抗辯顯係事後卸責之詞，
    並不足採。從而，被告乙○○自應與被告丁○○、邱國芸等
    人共負竊盜之責。
三、訊據被告庚○○矢口否認有何加重強盜、竊盜犯行，並辯稱
    ：其並未介紹「小彭」給被告乙○○或丁○○認識，其也沒
    有拿160 萬給被告丁○○，更不曾參予過本案之策劃。因被
    告乙○○及丁○○之前曾向其借錢及借槍未果，故其懷疑本
    案係被告乙○○及丁○○刻意捏造事實要陷害其入罪云云。
    經查：
  (一)被告丁○○於警詢中陳稱：是小胖（即被告庚○○）介紹我
    認識小彭，共同實施這起強盜案，因他知道我經濟狀況不好
    ，看小彭能否給一些賺錢之門路，約犯案前10天左右，小胖
    約好見面的地點（桃園市○○路1 家咖啡店）我開車載乙○○前往，當時見面時有我、庚○○、乙○○及小彭，之後小
    彭要我找人做1 件案件（拉1 輛特定車子），如成功獲百餘
    萬之酬謝，我就叫乙○○與小彭連絡作案之細節，在談論犯
    案之細節時，庚○○全程在場，而案發前到現場勘察地形的
    有我、小胖、小彭、阿萬等4 人，我們是開小彭的賓士車前
    往現場勘察地形等語（參見前揭偵查卷第13至14頁），核與
    被告乙○○於警詢時陳稱：當時勘查現場除了我、「小彭」
    、丁○○外，另外還有乙名綽號叫「小胖」（即庚○○）之
    男子共4 人等語（參見前揭偵查卷第29至30頁）相符。參以
    被告乙○○所使用之0000000000門號電話與「小彭」所使用
    之0000000000門號電話自95年12月18日起至本案事發之日（
    即95年12月28日）止有密切之通訊往來，此有通聯記錄1 份
    在卷可稽（參見前揭偵查卷第56至58頁），可徵被告丁○○
    及乙○○所述應非憑空捏造。且依被告丁○○及乙○○於警
    詢中之指述內容，可知被告庚○○並非僅係單純介紹「小彭
    」與被告丁○○、乙○○認識，尚有前往上開咖啡廳內共同
    參予本次強盜案件之策劃、討論，並曾與被告丁○○、乙○○及「小彭」於案發前至現場勘查地形，顯見被告庚○○對
    於本案之經過及具體犯案細節均應知之甚詳。
  (二)被告丁○○於警詢中另陳稱：案發約過5 天，小胖拿160 萬
    元現金給我，我當天下午就拿其中80萬元給己○○，拿10萬
    元給阿萬，小胖有跟我說該批搶來之IC贓物已處理掉，所以
    才拿錢給我，小胖還說小彭向他說明該批贓物因為「沒有殼
    」係未包裝之物品，價格比較不好，只賣了3 、4 百萬元等
    語（參見前揭偵查卷第240 頁），復於偵查中為上述相同陳
    述（參見前揭偵查卷第160 至162 頁），按倘被告庚○○並
    未將上述款項交付被告丁○○，並告以上情，則被告丁○○
    應無杜撰上揭小貨車內之晶圓產品包裝情形及事後之銷贓價
    格之情事，足認被告丁○○此部分陳述可以採信。至於被告
    庚○○雖辯稱其與被告丁○○已有嫌隙，被告丁○○有意藉
    本案陷其入罪云云，然查，被告丁○○於審理中陳稱其於警
    詢、偵查中所述都是據實陳述，沒有故意捏造本件犯案的細
    節及過程等語（參見96年7 月18日審判筆錄），況被告丁○○於警詢、偵查中即已坦承涉犯本案，其自無庸再冒誣告之
    風險去捏造事實，參以被告庚○○所使用之0000000000門號
    電話於95年12月間與被告丁○○使用之0000000000門號電話
    有頻繁之通聯記錄（參見前揭偵查卷第282 至283 頁），益
    徵被告庚○○與被告丁○○仍有交往。且被告丁○○於本案
    繫屬本院後，曾多次陳稱被告庚○○對於本案之經過並不知
    情，試圖為被告庚○○脫免罪責，益見被告丁○○與被告庚○○間並無任何仇恨或糾紛，是被告庚○○之上開辯解自難
    採信，及被告丁○○於審理中陳稱被告庚○○對於本案之經
    過並不知情等節應係附和被告庚○○之詞，亦不足採。
  (三)又被告乙○○於偵查中陳稱：我有夥同丁○○、庚○○，己○○、「小彭」、「五百」強盜海力士公司21箱晶圓。當初
    商量事情的時候都是由「小彭」、「小胖」跟我聯絡，．．
    ．因為「小彭」是「小胖」介紹的，「小胖」也有與我電話
    聯絡處理本件搶案等語（參見前揭偵查卷第164 頁、第166
    頁）。參以被告庚○○所使用之0000000000門號電話於本案
    發生前之95年12月上旬間與被告乙○○使用之0000000000門
    號電話有頻繁之通聯記錄（參見前揭偵查卷第54至55頁），
    益徵被告庚○○與被告乙○○有相當之情誼，則被告乙○○
    於偵查中所述應具有相當之可信性。至於被告庚○○雖辯稱
    其與被告乙○○有嫌隙，且被告乙○○有意藉本案陷其入罪
    云云，然被告乙○○於審理中業已否認有刻意要誣陷被告庚○○之情事，且被告乙○○於本案繫屬本院後，曾多次陳稱
    被告庚○○對於本案之經過並不知情，試圖為被告庚○○脫
    免罪責，顯見被告乙○○與被告庚○○間應無任何仇恨或糾
    紛，是被告庚○○之上開辯解應係自行推測之詞，自難採信
    。況被告乙○○於警詢、偵查及審理中均坦承涉犯本案，其
    自無庸再冒誣告之風險去捏造事實，且其於審理中並未自承
    其之前在警詢、偵查中所述有何虛偽之情事，從而，被告乙○○於審理中陳稱被告庚○○對於本案之經過並不知情等節
    應係附和被告庚○○之詞，並不足採。
  (四)復另案被告己○○於該案準備程序時陳稱：一開始確實是丁○○、乙○○、庚○○、小彭、五百等人相約要去搶晶圓等
    語（參見本院96年度訴字第1363號卷96年7 月4 日準備程序
    筆錄），及於本院審理中陳稱：我一開始就知道小胖是當時
    計劃要搶晶圓的成員之一，後來看了卷宗才知道小胖是庚○○等語（參見本院96年7 月18日審判筆錄）。且依卷內資料
    所示，並未見另案被告己○○與被告庚○○間有何怨隙，則
    另案被告己○○自無可能刻意去誣陷被告庚○○，是另案被
    告己○○此部分證詞應屬可採。
  (五)再被告庚○○於本案送審本院訊問時自陳：被告丁○○有一
    直打電話給我，說要找「小彭」，他說「小彭」做一些事情
    ，處理好後都不聯絡等語（參見本院96年5 月11日訊問筆錄
    ），核與被告丁○○於本院準備程序時陳稱：當時乙○○他
    們事情做好，「小彭」一直沒有跟他們聯絡，我也聯絡不到
    「小彭」，我就打電話給庚○○，我跟庚○○說，你較常跟
    「小彭」聯絡，叫他幫我跟「小彭」聯絡，後來有一天庚○○打電話給我，約在我家樓下，我下樓後，庚○○就丟了一
    個紙袋，裏面有一包用報紙包起來的東西，他說是「小彭」
    交待轉交給我的等語（參見本院96年6 月13日準備程序筆錄
    ）相符。佐以被告庚○○所使用之0000000000門號電話與「
    小彭」使用之0000000000門號電話自95年12月28日案發後至
    96 年1月1 日止有頻繁之聯繫，此有通聯記錄1 件附卷可稽
    （參見前揭偵查卷第282 至283 頁），顯見「小彭」並未斷
    絕一切對外之聯絡方式，倘被告庚○○認為「小彭」與被告
    丁○○等人所謀議之事項與其無關，則其大可將「小彭」之
    聯絡電話告知被告丁○○，由渠等2 人自行溝通處理。然依
    前揭通聯記錄所示，在案發後被告庚○○均持續不斷與被告
    丁○○及「小彭」各別聯繫，足認被告庚○○應係在為渠等
    2 人傳遞訊息。是被告庚○○辯稱本案係由被告丁○○與「
    小彭」等人所為，其全不知悉云云，難以採信。綜上，被告
    庚○○與「小彭」、被告丁○○、乙○○等人確係共同策劃
    本案，並在事發後由其親自將160 萬元之報酬交予被告丁○○，再由被告丁○○分配予被告乙○○等參與本案之人員，
    故被告庚○○自應與被告丁○○、乙○○等人同負竊盜及加
    重強盜之罪責。
  (六)至被告庚○○雖聲請傳訊證人戊○○，以證明其將車輛借與
    被告丁○○時，其所使用遺忘在該車上之0000000000門號手
    機遭被告丁○○拿去使用。惟被告丁○○於審理中雖承認有
    向被告庚○○借車，然否認有使用被告庚○○之上開門號手
    機。參以被告庚○○之上開門號電話與被告丁○○使用之00
    00000000門號電話在案發前後有多次通話紀錄，顯見被告丁○○之手機並未遺失，則被告丁○○又何須去使用被告庚○○之手機，被告庚○○此部分辯解與常情不符，故證人戊○○自無傳訊之必要。又被告庚○○另聲請傳訊證人甲○○，
    以證明其並未參與本案，然依卷內證據資料以觀，並未見證
    人甲○○與本案待證事項有何關聯性，從而，證人甲○○亦
    無傳訊之必要，附此敘明。
四、綜上所述，被告3 人所辯，均不足採。本案事證明確，應依
    法論科。
五、按強盜罪之強暴、脅迫，祇須抑壓被害人之抗拒或使被害人
    身體上、精神上，處於不能抗拒之狀態為已足，其暴力縱未
    與被害人身體接觸，仍不能不謂有強暴、脅迫行為（最高法
    院22年上字第317 號判例意旨參照）。次按強盜罪所施用之
    強暴、脅迫手段，祇須足以壓抑被害人之抗拒，使其喪失意
    思自由為已足，縱令被害人實際無抗拒行為，仍於強盜罪之
    成立，不生影響（最高法院亦著有30年度上字第3023號判例
    可資參照）。查本件由邱國芸持電擊棒攻擊被害人丙○○，
    而另案被告己○○在旁持槍脅迫被害人丙○○，且被害人丙○○身後復有上揭自小客車堵住，斯時，邱國芸趁勢持電擊
    棒攻擊並強取被害人丙○○手中持有之小貨車鑰匙，隨後另
    案被告己○○及被告乙○○再施以不法腕力將被害人丙○○
    推入車內制止被害人丙○○之反抗，顯已達到使人不能抗拒
    之程度。又被告乙○○、己○○及邱國芸3 人在場實施本案
    強盜犯行，與結夥3 人加重要件亦該當。復按攜帶兇器竊盜
    罪，係以行為人攜帶兇器竊盜為其加重條件，此所謂兇器，
    其種類並無限制，凡客觀上足對人之生命、身體、安全構成
    威脅，具有危險性之兇器均屬之，且祇須行竊時攜帶此種具
    有危險性之兇器為已足，並不以攜帶之初有行兇之意圖為必
    要（最高法院30上字第1240號、79年台上字第5253號判例意
    旨可資參照），查被告乙○○交付予邱國芸持以脅迫被害人
    丙○○實施強盜作為，事後遺留在系爭自小貨車上之電擊棒
    ，係屬506 型超高壓脈衝，有桃園縣政府警察局之現場勘驗
    報告可佐，則該物品客觀上自對人之生命、身體及安全構成
    威脅，而為兇器。核被告丁○○、乙○○及庚○○所為，均
    係犯刑法第320 條第1 項竊盜罪2 次，及犯強盜罪，而有刑
    法第321 條第1 項第3 款攜帶兇器、第4 款結夥3 人以上情
    形，應依刑法第330 條第1 項之加重強盜罪論斷。又被告丁○○、乙○○、庚○○、「小彭」、己○○、邱國芸間就上
    揭犯行，有犯意之連絡及行為之分擔，應依刑法第28條規定
    ，論以共同正犯。被告丁○○、乙○○、庚○○所犯上開3
    罪，犯意各別，行為互殊，應分論併罰。又被告乙○○有事
    實欄一所載論罪科刑之執行紀錄，有臺灣高等法院被告前案
    紀錄表可參，其於有期徒刑執行完畢後5 年內故意再犯上開
    有期徒刑以上之罪，為累犯，應依刑法第47條第1 項規定，
    加重其刑。爰審酌被告3 人為圖私利，竟與「小彭」、己○○、邱國芸等人共謀竊盜及強盜他人財物，被告3 人所為自
    有不是，且系爭自小貨車內載之晶圓價值甚高，經海力士公
    司初估結果認定該批貨物總價約有2, 200萬元，而被告丁○○、乙○○、庚○○迄今始終未能供出該批貨物之流向及共
    犯「小彭」之行蹤，造成海力士公司受損嚴重，又被告乙○○事後已坦認強盜犯行，而被告丁○○於警詢、偵查中雖曾
    坦認強盜犯行，惟於審理中則數度反覆其詞，試圖脫免強盜
    罪責，顯見渠等並未誠心改過，另被告庚○○飾詞狡辯，毫
    無悔意，並考量被告3 人之犯罪動機、目的、手段、所生危
    害及犯後之態度等一切情狀，各量處如主文所示之刑。公訴
    意旨對被告丁○○、乙○○、庚○○雖分別求處8 年、10年
    、12年之科刑，然經本院審酌上揭事由後，認公訴人對被告
    3 人求刑過輕，不符罪刑相當原則，附此敘明。另公訴意旨
    以被告庚○○否認犯行，堅不吐實，致共犯「小彭」之真實
    姓名年籍猶仍不詳，追查不易，造成晶圓下落不明，請求依
    刑法第90條第1 項規定，宣告被告於刑之執行前，令入勞動
    場所強制工作云云。惟查，被告庚○○前於81年、82年間，
    因違反麻醉藥品管理條例、違反槍砲彈藥刀械管理條例等案
    件，遭本院分別判處有期徒刑6 月、1 年6 月確定，並於83
    年6 月29日執行完畢出監後，迄至本案發生前，被告庚○○
    均未有任何犯罪行為，有台灣高等法院被告前案紀錄表1 件
    在卷可參，足徵被告庚○○並無犯罪之習慣，復依卷內證據
    資料以觀，亦不足以證明被告庚○○為本案犯行係因游蕩或
    懶惰成習所致，本院審酌刑法第57條各款所列事由之一切情
    狀後，認被告庚○○之本案犯行，量處如主文所示之刑，已
    足收儆懲之效，並無庸援引刑法第90條第1 項規定，為被告
    應於刑之執行前令入勞動場所強制工作之宣告，併此敘明。
    又被告3 人所犯2 次竊盜罪之犯行均在96年4 月24日前，合
    於中華民國96年罪犯減刑條例第2 條第1 項第3 款規定，應
    減其刑2 分之1 ，均減刑如主文所示，並均定應執行刑。
六、扣案之電擊棒業據被告乙○○於審理中自陳為其所有，且係
    供本案犯罪所用之物，依刑法第38條第1 項第2 款應予宣告
    沒收。至於未扣案之西瓜刀及不具殺傷力之玩具手槍各1 支
    ，雖經被告乙○○於審理中陳稱西瓜刀用塑膠袋包起來丟在
    途中的樹林裡面，玩具手槍則不知現在何處等語（參見本院
    96 年7月18日審判筆錄），然依卷內資料所示，並不足以證
    明上開2 項物品業已滅失，而該2 項物品分別係供本案犯罪
    所用或預備犯罪之用，且被告乙○○於審理中自陳西瓜刀為
    其所有等語（參見96年7 月4 日審判筆錄），及另案被告己○○於審理中證稱玩具手槍係邱國芸所有等語（參見本院96
    年7 月18日審判筆錄），邱國芸復為本案之共犯，故爰均依
    刑法第38條第1 項第2 款宣告沒收。
據上論斷，應依刑事訴訟法第299 條第1 項前段，刑法第28條、
第320 條第1 項、第330 條第1 項、第47條第1 項、第51條第5
款、第38條第1 項第2 款，中華民國96年罪犯減刑條例第2 條第
1 項第3 款、第7 條第1 項、第2 項，判決如主文。
本案經檢察官丁俊成到庭執行職務。
中　　華　　民　　國　　96　　年　　8 　　月　　17　　日
                刑事第六庭  審判長法　官  黃梅淑
                                  法  官  錢建榮
                                  法  官  林哲賢
以上正本證明與原本無異
如不服本判決，應於判決送達後10日內，向本院提出上訴狀。
                                  書記官  楊郁馨
中　　華　　民　　國　　96　　年　　8 　　月　　28　　日
附錄本案論科刑法條全文：
中華民國刑法第321條第1項
犯竊盜罪而有左列情形之一者，處 6 月以上、 5 年以下有期徒
刑：
一  於夜間侵入住宅或有人居住之建築物、船艦或隱匿其內而犯
    之者。
二  毀越門扇、牆垣或其他安全設備而犯之者。
三  攜帶兇器而犯之者。
四  結夥三人以上而犯之者。
五  乘火災、水災或其他災害之際而犯之者。
六  在車站或埠頭而犯之者。
中華民國刑法第330 條第1項（加重強盜罪）
犯強盜罪而有第321 條第1 項各款情形之一者，處7 年以上有期
徒刑。
中華民國刑法第320條
意圖為自己或第三人不法之所有，而竊取他人之動產者，為竊盜
罪，處 5 年以下有期徒刑、拘役或 5 百元以下罰金。
